【裁判字號】    89,台上,767
【裁判日期】    890217
【裁判案由】    違反毒品危害防制條例
【裁判全文】
最高法院刑事判決                                八十九年度台上字第七六七號
    上  訴  人  甲○○
右上訴人因違反毒品危害防制條例案件，不服台灣高等法院台中分院中華民國八十八
年十月二十七日第二審判決（八十八年度上訴字第一三七八號，起訴案號：台灣苗栗
地方法院檢察署八十八年度偵字第九十號），提起上訴，本院判決如左：
    主  文
原判決關於販賣第二級毒品部分撤銷，發回台灣高等法院台中分院。
其他上訴駁回。
    理  由
一撤銷發回部分
原判決撤銷第一審關於上訴人甲○○販賣第二級毒品部分科刑判決，改判仍論處上訴
人連續販賣第二級毒品罪刑，固非無見。
惟查：(一)科刑之判決書，對於犯罪事實，必須詳加認定，明確記載，然後於理由內
明犯罪事實所憑之證據，及其認定之理由。使事實與理由兩相一致，方足以資論罪科
刑。原判決於事實欄內記載「……先後售予林鄭明第二級毒品安非他命，至少十次，
至少得款逼（按『逼』似『近』之誤）萬元。」似認上訴人販賣第二級毒品安非他命
予林鄭明部分，得款尚不足萬元，但於理由四內則說明「售予林鄭明第二級毒品安非
他命依此核算，被告至少出賣十次，得款至少一萬元」。其事實之記載與理由之說明
，顯不一致，要難謂為適法。(二)有罪之判決書，其所宣示之主文與所載事實、理由，
必須互相一致，方為適法。原判決於事實及理由欄內分別載明「當場扣得甲○○所有
供販賣之……及甲○○所有供上開販賣第二級毒品安非他命犯行所用之……及監視器
一組」「扣案之……及監視器一組亦為供被告販賣安非他命所用之物，且為被告所有
，……，應依毒品危害防制條例第十九條第一項規定沒收」，但於主文內未宣告「監
視器一組沒收」，殊有違誤。(三)無期徒刑不得加重，刑法第六十五條第一項定有明文
。本件上訴人所犯毒品危害防制條例第四條第二項之罪，其最重本刑為無期徒刑，依
法不得加重。乃原判決於理由三內謂「核被告所為，係犯毒品危害防制條例……及同
條例第四條第二項之販賣第二級毒品罪。……均為連續犯，均應依刑法第五十六條之
規定論以一罪，並加重其刑。又……為累犯，均應依刑法第四十七條之規定遞加重其
刑」，對於法定刑無期徒刑部分，併加重其刑，尤有未合。以上或為上訴意旨所指摘
，或為本院得依職權調查之事項，應認原判決此部分有發回更審之原因。
二上訴駁回部分
按上訴書狀應述上訴之理由，其未述者，得於提起上訴後十日內補提理由書於原
審法院。惟其補提之上訴理由書，如僅就一部分犯罪述上訴理由，則關於他部分犯
罪之上訴，仍具有刑事訴訟法第三百八十二條第一項之情形，應依同法第三百九十五
條後段為駁回之判決。本件上訴人雖於民國八十八年十一月二十六日補提上訴理由書
，但其補提之理由書，並未述關於被訴轉讓第二級毒品部分之上訴理由，迄今逾期
已久，於本院未判決前仍未提出。依上開說明，此部分上訴自非合法，應予駁回。
據上論結，應依刑事訴訟法第三百九十五條後段、第三百九十七條、第四百零一條，
判決如主文。
中      華      民      國    八十九    年      二      月     十七     日
                              最高法院刑事第三庭
                                  審判長法官  陳  錫  奎
                                        法官  洪  清  江
                                        法官  吳  昆  仁
                                        法官  李  伯  道
                                        法官  洪  文  章
      右正本證明與原本無異
                                              書  記  官
中      華      民      國    八十九    年      二      月    二十二    日


司法院資訊處製作；財團法人民間司法改革基金會備份。
